【裁判字號】    88,上易,2094
【裁判日期】    890229
【裁判案由】    詐欺
【裁判全文】
臺灣高等法院臺中分院刑事判決                  八十八年度上易字第二○九四號
    上  訴  人
    即  被  告  甲○○
右上訴人因詐欺案件，不服台灣台中地方法院八十七年度易緝字第五四二號，中華民
國八十八年六月二十九日第一審判決（起訴案號：台灣台中地方法院檢察署八十六年
度偵字第三二一四號），提起上訴，本院判決如左：
      主  文
上訴駁回。
      事實及理由
一、本案經本院審理結果，認第一審判決認事用法及量刑均無不當，應予維持，並引
    用第一審判決書記載之事實、證據及理由（如附件）。
二、上訴人即被告甲○○（以下簡稱被告）在本院未提出其他有利之證據及辯解，其
    上訴無理由，應予駁回。
三、被告經合法傳喚，無正當之理由不到庭，爰不待其陳述逕行判決。
四、據上論斷，應依刑事訴訟法第三百七十三條、第三百七十一條、第三百六十八條
    ，判決如主文。
本案經檢察官乙○○到庭執行職務。
中      華  民      國    八十九    年    二      月    二十九  日
                                臺灣高等法院臺中分院刑事第十庭
                                      審判長法  官  黃  永  泉
                                            法  官  蕭  廣  政
                                            法  官  蔡  名  曜
右正本證明與原本無異。
不得上訴。
                                            書記官  廖  來  信
中      華      民      國    八十九      年      三      月     一     日
                                                                        Ａ
臺灣台中地方法院刑事判決                        八十七年度易緝字第五四二號
    公  訴  人  臺灣台中地方法院檢察署檢察官
    被      告  甲○○  男三十七歲（民國○○年○月○○○日生）
                        住台中縣清水鎮○○路廿九號之七
                        居台北市○○區○○路四段十三號三樓
                        身分證統一編號：Ｌ一二六五八八三三號
右列被告因詐欺案件，經檢察官提起公訴（八十六年度偵字第三二一四號），本院判
決如左：
  主  文
甲○○連續意圖為自己不法之所有，以詐術使人將本人之物交付，處有期徒刑壹年。
    事      實
一、甲○○於民國（下同）七十八年間因侵占案件，經台灣台南地方法院判處有期徒
    刑七月，於八十年減刑為有期徒刑三月十五日，於八十年二月二十五日執行完畢
    ，猶不知悔改，明知自己於八十五年二月間起已發生經濟困難，並無給付能力，
    竟意圖為自己不法之所有，且基於概括之犯意，陸續以工程量多而大量向嵩立工
    業有限公司（以下稱嵩立公司）負責人丙○○訂購鐵材，其中於八十五年四月間
    訂購鐵材價額總計為新台幣（下同）一百零三萬五千七百一十一元，同年五月間
    為二十萬九千二百七十四元，同年六月間為二萬二千五百八十六元，總計達一百
    二十六萬七千五百七十一元，嵩立公司均已依約送貨至甲○○指定之工地，甲○
    ○除預付數萬元外，餘款稱八十五年七月間完工後再付款，詎嵩立公司於同年七
    月間前往請款，甲○○已逃逸無蹤，不知去向，嵩立公司始知受騙。
二、案經嵩立公司負責人丙○○訴由台灣台中地方法院檢察署檢察官偵查起訴。
    理  由
一、訊據被告甲○○固坦承有向嵩立公司購買上開鐵材尚未付清價款，惟否認有詐欺
    犯行，辯稱伊受經濟景氣所累，但陸續都有清償貨款，已償還價款十萬元云云。
    惟查，右揭事實，業據被害人嵩立公司負責人丙○○指述歷歷，並有訂貨單成品
    交運單影本十一紙附卷足憑，參以被告於本院亦供承其自八十五年二月間起經濟
    不好，想邊作邊撐看生意能否好轉，但因景氣不好，客戶之錢收不回來等情，亦
    無法提供證據供本院查證，且被告如自八十五年二月間起已知無給付能力，而社
    會經濟已顯現衰退景象，自當謹慎行事，其猶自八十五年四月至六月間大量進貨
    達一百二十六萬餘元，隨即避債潛逃，其有不法所有之意圖，灼然明確，被告所
    辯顯係臨訟飾卸之詞，不足採信，事證已臻明確，犯行洵堪認定。
二、核被告甲○○所為係犯刑法三百三十九條第一項之詐術取財罪。又被告於八十五
    年四至六月間所為數詐欺行為，時間緊接，所犯罪名相同，顯係基於概括之犯意
    為之，為連續犯，爰依刑法第五十六條之規定以一罪論，並加重其刑。爰審酌被
    告之犯罪之動機、目的、方法、手段、所生之危害，素行、智識程度及犯後之態
    度，雖與被害人達成和解，但僅清償十萬元即等一切情狀，量處如主文所示之刑
    ，以資懲儆。
據上論斷，應依刑事訴訟法第二百九十九條第一項前段，刑法第五十六條、第三百三
十九條第一項，罰金罰鍰提高標準條例第一條前段，判決如主文。
中    華    民    國    八十八    年      六        月      二十九      日
                                台灣台中地方法院刑事第一庭
                                        法  官  張  惠  立
右正本證明與原本無異。
如不服本判決，應於送達後十日內向本院提出上訴狀(須附繕本)，上訴於台灣高等
法院台中分院。
                                        書記官
中    華    民    國    八十八    年      七        月        一        日
附錄論罪科刑法條
刑法第三百三十九條
意圖為自己或第三人不法之所有，以詐術使人將本人或第三人之物交付者，處五年以
下有期徒刑、拘役或科或併科一千元以下罰金。
以前項方法得財產上不法之利益或使第三人得之者，亦同。
前二項之未遂犯罰之。


司法院資訊處製作；財團法人民間司法改革基金會備份。
